【裁判字號】    98,交抗,552
【裁判日期】    980227
【裁判案由】    違反道路交通管理處罰條例
【裁判全文】
臺灣高等法院交通事件裁定             98年度交抗字第552號
抗  告  人
即受處分人  甲○○
上列抗告人即受處分人因違反道路交通管理處罰條例案件，不服
臺灣新竹地方法院，中華民國97年12月24日所為裁定（97年度交
聲字第243號），提起抗告，本院裁定如下：
    主  文
抗告駁回。
    理  由
一、原裁定意旨略以：抗告人即受處分人甲○○於民國（下同）
    97年6月20日16時40分許，駕駛車牌號碼115-PZ號營業小客
    車，行經新竹市○○路、自由路口處左轉中央路時，因有「
    汽車駕駛人不依標誌、標線；號誌指示轉彎」之違規事由，
    為執勤員警當場掣單舉發之事實，並有新竹市警察局竹市警
    交字第E00000000號舉發違反道路交通管理事件通知單影本1
    份附卷可稽，此部份事實堪以認定。惟辯稱伊在自由路內側
    車道等待左轉燈號，待逕行左轉燈號指示後，伊方左轉至中
    央路，執勤員警楊玉樹卻仍於中央路355號巷口處將伊攔停
    ，且不聽伊之解釋，即以伊未依號誌燈指示違規左轉而填掣
    上開舉發單云云。然據證人作證時對於案發時之舉發情節均
    交代綦詳，並無矛盾之處，亦不諱言抗告人當場與其爭執而
    拒絕於舉發通知單上簽名等情，恰與系爭舉發通知單（存參
    聯）所載相符，且於案發後提出之現場照片，就其當時站立
    之位置、觀察之號誌、抗告人違規之號誌等情節均劃設、敘
    述明確，證人之證言乃屬可信，抗告人當時應有上開違規事
    實，方會遭執勤警員攔停舉發。從而，原處分機關據以援引
    道路交通管理處罰條例第48條第1項第2款、第63條第1項第1
    款之規定，裁處抗告人罰鍰新臺幣（下同）600元，並記違
    規點數1點，尚無違誤，抗告人猶執前詞指摘原處分不當，
    為無理由，自應將其異議駁回等語。
二、抗告意旨略以：抗告人質疑新竹市○○路、自由路口處讀秒
    燈壞掉，致使值勤員警判斷錯誤，事後抗告人亦有向警方及
    交通局提出。抗告人請求調閱新竹市○○路、自由路口處監
    視錄影器，以證實抗告人違規，法院亦未請求值勤員警調閱
    。抗告人認為法院不應聽信值勤員警片面之詞，應提出具體
    科學證據，以還抗告人清白云云。
三、經查：
（一）按按汽車駕駛人不依標誌、標線、號誌指示轉彎時，處
      600元以上1800元以下罰鍰，汽車駕駛人違反上開規定者
      ，記違規點數1點，道路交通管理處罰條例第48條第1項第
      2款、第63條第1項第1款亦分別定有明文。
（二）查抗告人甲○○於民國97年6月20日16時40分許，駕駛車
      牌號碼115-PZ號營業小客車，行經新竹市○○路、自由路
      口處左轉中央路時，不依標誌、標線號誌指示左轉入中央
      路，為執勤員警當場掣單舉發一節，有新竹市警察局竹市
      警交字第E00000000號舉發違反道路交通管理事件通知單
      、交通部公路總局新竹監理所竹監營字第裁50-E00000000
      號裁決書、新竹市警察局書函、交通部公路總局新竹監理
      所送達證書、現場拍攝之號誌照片5幀、相關位置圖2紙在
      卷可稽，是抗告人不依標誌、標線、號誌指示轉彎之違規
      行為堪予認定。
（三）次查，舉發警員楊玉樹於原審結證稱：抗告人行進方向到
      中央路是可以左轉的紅綠燈三段式路口，伊如果看到抗告
      人對向車道出現紅燈時，抗告人才會看到左轉專用燈亮，
      才可以左轉。伊看到抗告人的對向車道綠燈亮，沒多久抗
      告人就馬上左轉，因為當時沒有什麼車等語，並當庭提出
      由證人即舉發警員楊玉樹繪製之現場簡圖（見原審卷第30
      頁），並經抗告人檢視該現場簡圖，抗告人與證人楊玉樹
      當時之相對位置無誤，又抗告人稱證人楊玉樹非單獨執勤
      ，並有對同一違規情形之其他駕駛人進行舉發取締，是證
      人楊玉樹無可能僅針對抗告人恣意濫權，再參核卷附之現
      場拍攝之號誌照片、相關位置圖等，就其當時站立之位置
      、觀察之號誌、抗告人違規之號誌等情節以觀，證人楊玉
      樹之證述堪信為真。又抗告人行至新竹市○○路、自由路
      口處不依標誌、標線、號誌指示左轉中央路屬具高度危險
      性且本質上又係「稍縱即逝」之違規行為，縱證人楊玉樹
      未以照片或其他科學方式所取得之證據為佐證，抑或原審
      未調閱新竹市○○路、自由路口處之監視錄影器以為調查
      ，然觀諸卷內所有證據資料，即足以認定本件違規情事，
      是抗告意旨為無理由。
（四）綜上，抗告意旨所陳各節俱無理由。原審因以原處分機關
      依道路交通管理處罰條例例第48條第1項第2款、第63條第
      1項第1款規定，裁處罰鍰600元，並記違規點數1點，於法
      有據，駁回異議。核其認事用法，均無違誤。抗告意旨猶
      執陳詞，指摘原裁定不當，為無理由，其抗告應予駁回。
四、據上論結，應依道路交通案件處理辦法第26條，刑事訴訟法
    第412條，裁定如主文。
中    華    民    國    98    年    2     月    27    日
                  刑事第二十庭審判長法  官  楊貴雄
                                    法  官  高愈杰
                                    法  官  林銓正
以上正本證明與原本無異。
不得再抗告。
                                    書記官  陳玲憶
中    華    民    國    98    年    3     月    2     日


司法院資訊處製作；財團法人民間司法改革基金會備份。
